

# Sergio Ortega

DESARROL<u>LADOR</u>

ENGLISH VERSION

#### Contacto

vía mail: instintoimagen@gmail.com

mi ubicación: Córdoba, Argentina

✓ visitá mi web: <u>sergioortega.com.ar</u>

conectá en linkedIn: <u>linkedin.com/in/sergioortegadev</u>

mi repo GitHub: <a href="mailto:github.com/sergioortegadev">github.com/sergioortegadev</a>

mis tweets: twitter.com/sergioortegadev

## Acerca de

Desarrollador con experiencia en maquetado de prototipos diseñados con creatividad, amigables para el usuario, teniendo en cuenta los lineamientos de UX. Programador especializado en tecnologías web como JavaScript, React, consumo de APIs, y también Node, Java y MySQL. Manejo de Git y GitHub. Interesado en proyectos escalables, con metodologías ágiles como SCRUM y procesos CI/CD.

Entusiasta de la tecnología desde siempre, soy un autodidacta nato, y me mantengo actualizado.

## **Portfolio**



Aguí una selección de algunos trabajos

# Habilidades function busqueda Desarrolladori

- Desarrollo web apps
- Diseño y maquetación web
- Autodidacta
- Comunicación efectiva
- Habilidad analítica
- console logh Hagamos una entre Creación de contenidos digitales, y audiovisuales. Fotógrafo profesional. Docente

# Tecnologías y herramientas



if (experiencia > tresAños) ( Console logh Estas Contratado!

creatividad) (

10

Javascript



React.js



Node.js



Java



Musque MySQL



Bootstrap



HTML



**CSS** 



Git



GitHub



After Effects



Linux



Wordpress

Photoshop

Lightroom

Premiere

# Educación

- Autodidacta 🚀
- 2023 Metodologías ágiles | UNC Min. Ciencia y Tecnología Código de verificación
- 2023 Argentina Programa y Ticmas
- 2022 Argentina Programa
- 2022 Cisco NDG Linux Unhatched
- 2016 Técnico superior en fotografía UPC
- 2012 Lic. en cine y televisión UNC

# Experiencia



#### • **Desarrollador Freelance** (2022 - actualidad)

Desarrollo de web apps, landing pages y tiendas virtuales (e-commerce). Diseñadas con creatividad, amigables al usuario, siguiendo lineamientos de UX. Programador especializado en tecnologías web como React.js, JavaScript, consumo de APIs; y también Node, Java y MySQL.



#### • Canal 10 - SRT UNC (2015 - actualidad)

Director de programas. (2020 - actualidad). Operador de tape (2015 - 2020).



#### • **Aplitivo**.com (2021)

Desarrollador, creador de contenido y SEO del sitio con e-commerce.



#### • InstintoImagen.com.ar (2003 - 2022)

Desarrollador, diseñador y SEO del sitio.

Además es una productora audiovisual en donde he trabajado como fotógrafo, camarógrafo y editor de video.



#### • **La Voz** (2011 - 2013)

Fotógrafo contratado del diario en el período indicado, y también continúo como fotógrafo freelance para el mismo medio hasta 2022.



#### Apex América (2007 - 2011)

Trainer (capacitador con certificación del cliente) para nuevos ingresos a la atención telefónica de soporte técnico de internet. También analista de calidad y representante de atención técnica de internet.

## **SIEMENS** • **SIEMENS** (2007)

Representante de atención al cliente.